臺灣基隆地方法院刑事判決　　　　　　　 94年度訴字第819號
公　訴　人　臺灣基隆地方法院檢察署檢察官
被　　　告　乙○○
　　　　　　　　　　（另案在臺灣基隆監獄受刑中）
上列被告因毒品危害防制條例案件，經檢察官提起公訴（94年度
毒偵字第2590號），被告於準備程序進行中，就被訴事實為有罪
之陳述，經受命法官告知其簡式審判程序之旨，並聽取公訴人及
被告之意見後，經本院合議庭裁定由受命法官獨任進行簡式審判
程序，判決如下：
    主      文
乙○○連續施用第一級毒品，累犯，處有期徒刑拾月，扣案之注
射針筒壹支沒收。又連續施用第二級毒品，累犯，處有期徒刑陸
月。應執行有期徒刑壹年貳月，扣案之注射針筒壹支沒收。
    事實及理由
一、本件犯罪事實、證據，除引用附件檢察官起訴書之記載外，
    並更正及補充如下：
  (一)犯罪事實部分：
    被告施用毒品之時間、地點及方式，應更正及補充為「乙○
    ○係於強制戒治執行完畢後（民國91年10月3日執行完畢）5
    年內，基於施用第一級毒品海洛因之概括犯意，自94年4月
    30 日某時起至同年7月31日某時止，在其基隆市○○街8號
    住處，以將海洛因摻水置入注射針筒內再施打左手手臂皮膚
    靜脈血管處之方式，連續施用第一級毒品海洛因多次（約1
    天施用1次）；復另行起意，基於施用第二級毒品安非他命
    之概括犯意，於前揭相同期間，在前揭相同處所，以將安非
    他命置於錫箔紙上，再以火烤吸取其散發煙霧之方式，連續
    施用第二級毒品安非他命數次（約1天施用1次）」；「扣案
    之注射針筒1支為乙○○所有供施用本案海洛因所用之物」
    。
  (二)證據部分：
    補引「被告於本院準備程序及審理時之自白」及「本院94年
    10月11日勘驗筆錄及勘驗照片2張」 為證據。
二、論罪及科刑之理由：
　　按海洛因及安非他命分別係毒品危害防制條例第2 條第2 項
    第1 款、第2 款所定之第一級毒品、第二級毒品，被告予以
    施用，核其所為，係犯毒品危害防制條例第10條第1 項、第
    2 項之施用第一級毒品罪及施用第二級毒品罪。其持有第一
    級毒品海洛因及第二級毒品安非他命係供施用，其持有第一
    級毒品、第二級毒品之低度行為分別為施用第一級毒品、第
    二級毒品之高度行為所吸收，不另論罪。又被告先後多次施
    用第一級毒品海洛因及第二級毒品安非他命之犯行，均時間
    緊接，犯罪構成要件相同，顯係基於概括犯意為之，為連續
    犯，應依刑法第56條之規定各論以一施用第一級毒品罪及一
    施用第二級毒品罪，並分別加重其刑。被告所犯上開二罪，
    犯意各別，罪名互異，應予分論併罰。查被告曾受有如附件
    檢察官起訴書所載刑之科刑及執行完畢情形，有臺灣高等法
    院被告全國前案紀錄表及基隆地檢刑案資料查註紀錄表各1
    份在卷可稽，其受有期徒刑之執行完畢後，5年內再犯本件
    有期徒刑以上之罪，為累犯，應依刑法第47條之規定遞加重
    其刑。再公訴人雖僅就被告自94年4月30日起至同年7月23日
    凌晨2時許止，連續施用第一級毒品海洛因及94年7月23日晚
    間7時20分許為警採尿回溯96小時內某時，施用第二級毒品
    安非他命之犯行提起公訴，而未就前揭犯罪事實欄所載其餘
    時點施用海洛因及安非他命之犯行起訴，然此部分之犯罪事
    實與起訴部分，有連續犯之裁判上一罪關係，為起訴之效力
    所及，本院自應併予審究。爰審酌被告前有多次施用毒品之
    前科，猶不知戒除毒品惡習，甫於前次判決宣判後隔日即再
    施用毒品，顯見其並無自我戒斷毒品之決心及能力，自不宜
    輕縱，並審酌所犯施用毒品之犯罪係戕害自身健康之行為，
    於他人尚不致造成損害及被告事後坦承犯行之態度等一切情
    狀，就其所犯上開二罪，各量處如主文所示之刑，並定其應
    執行刑，以示懲儆。
三、沒收之諭知：
    扣案之注射針筒1支，為被告所有供本案施用海洛因所用之
    物，業據被告於本院審理時供述甚詳，爰依刑法第38條第1
    項第2款規定予以宣告沒收。
四、應適用之法條：
　　刑事訴訟法第273 條之1 第1 項、第310 條之2 、第454 條
    、第299 條第1 項前段，毒品危害防制條例第10 條第1 項
    、第2項、第23條第2項，刑法第11條前段、第56條、第47條
    、第51條第5款、第38條第1項第2款，判決如主文。
五、於本件判決如有不服，得於收受送達翌日起10內，向本院提
    出上訴書狀，上訴於臺灣高等法院。
本案經檢察官甲○○到庭執行職務
中　　華　　民　　國　　94　　年　　10　　月　　17　　日
                  刑事第三庭法  官  王美婷
以上正本證明與原本無異。
對於本件判決如有不服，應於收受送達後10日內，向本院提出上
訴書狀，上訴於臺灣高等法院，並按他造當事人之人數附具繕本
。
中　　華　　民　　國　　94　　年　　10　　月　　17　　日
                            書記官  劉珍珍
附錄論罪法條：
毒品危害防制條例第10條第1項、第2項
施用第一級毒品者，處 6 月以上 5 年以下有期徒刑。
施用第二級毒品者，處 3 年以下有期徒刑。
附件：
臺灣基隆地方法院檢察署檢察官起訴書
　　　　　　　　　　　　　　　　　　94年度毒偵字第2590號
　　被　　　告　乙○○　男　43歲（民國○○年○○月○日生）
　　　　　　　　　　　　籍設基隆市○○區○○街8號
　　　　　　　　　　　　 （現於基隆分監執行中）
　　　　　　　　　　　　國民身分證統一編號：Ｚ000000000號
上列被告因違反毒品危害防制條例案件，業經偵查終結，認應提
起公訴，茲敘述犯罪事實、證據並所犯法條如下：
　　　　犯罪事實
一、乙○○前因施用毒品案件，經臺灣基隆地方法院裁定送觀察
　　、勒戒後，認有繼續施用毒品之傾向，復經同法院裁定令入
　　戒治處所施以強制戒治期滿，由本署檢察官於91年10月7日
　　以91年度戒毒偵字第71號為不起訴處分確定，復因施用毒品
　　案件，經本署檢察官提起公訴，由臺灣基隆地方法院於92年
　　7月16日，以92年度訴字第288號判決判處有期徒刑10月確定
　　，於93年12月28日執行完畢。再犯施用毒品案件，經本署檢
　　察官提起公訴，由臺灣基隆地方法院於94年4月29日，以94
　　年度訴字第295號判決判處應執行有期徒刑1年2月，甫於94
　　年9月16日確定。詎乙○○猶不知悔改，復基於施用海洛因
　　之概括犯意，自94年4月30日起至94年7月23日凌晨2時許止
　　，連續在基隆市○○街8號住處，施用第一級毒品海洛因；
　　另基於施用安非他命之犯意，於同年7月23日19時20分為警
　　採尿回溯96小時內某時，在不詳地點，施用第二級毒品安非
　  他命；嗣於同年7月23日，在基隆市○○路211號前為警查獲
　　，並當場扣得其所有注射針筒1支，並經警採集尿液送驗，
　　呈嗎啡及安非他命陽性反應，而查悉上情。
二、案經基隆市警察局第一分局報告偵辦。
　　　　證據並所犯法條
一、訊據被告乙○○僅坦承其有上揭施用第一級毒品海洛因犯行
　　 ，而未供承其餘施用第二級毒品安非他命之犯行，惟其於
    94 年7 月23日為警查獲後所採集之尿液檢體，經警送往台
    灣尖端先進生技醫藥股份有限公司以酵素免疫分析法為初步
    檢驗，再以氣相層析質譜儀法為確認檢驗之結果，呈安非他
    命、甲基安非他命、海洛因代謝物嗎啡陽性反應，有該公司
    94年7月29日濫用藥物檢驗報告在卷可稽，並有上開施用毒
    品之器具扣案可資佐證；復有不起訴處分書、起訴書、判決
    書及刑案資料查註紀錄表附卷足憑，被告犯嫌堪予認定。
二、核被告所為，係犯毒品危害防制條例第10條第1 項之施用第
　　一級毒品罪嫌及同條第2項之施用第二級毒品罪嫌。而其施
　　用第一級毒品海洛因行為，時間緊接，犯罪構成要件相同，
　　顯係基於概括犯意反覆為之，請依刑法第56條連續犯之規定
　　論處。被告所犯上開二罪間，犯意各別，罪名互異，請分論
　　併罰。又被告有犯罪事實欄所載之科刑執行情形，有刑案資
　　料查註紀錄表在卷可稽，其於受有期徒刑之執行完畢後，5
　　年內再犯有期徒刑以上之本罪，為累犯，請依刑法第47條規
　　定加重其刑。另扣案施用毒品之器具，請依刑法第38條第1
　　項第2款規定宣告沒收。
三、依毒品危害防制條例第23條第2 項、刑事訴訟法第251 條第
　　 1項提起公訴。
　　此　致
臺灣基隆地方法院
中　　華　　民　　國　　94　　年　　9 　　月　　28　　日
　　　　　　　　　　　　　　　 檢察官　丙　○　○
本件正本證明與原本無異
中　　華　　民　　國　　94　　年　　9 　　月　　29　　日
　　　　　　　　　　　　　　　 書記官　沈　三　郎
附錄參考法條：
毒品危害防制條例第10條第1項、第2項
施用第一級毒品者，處 6 月以上 5 年以下有期徒刑。
施用第二級毒品者，處 3 年以下有期徒刑。
